臺灣高等法院臺中分院民事判決　九十三年度上易字第三一七號
　　　上　訴　人　裕邦營造有限公司
　　　法定代理人　甲○○
　　　被　上訴人　總茂環保股份有限公司
　　　法定代理人　陳顯章
　　　　　　　　　　　　　　　.
當事人間請求清償債務事件，上訴人對於民國九十三年六月七日臺灣臺中地方法院九
十二年度訴字第三一四號第一審判決提起上訴，經本院於九十三年十一月十七日言詞
辯論終結，判決如下：
上訴駁回。
第二審訴訟費用由上訴人負擔。
甲、程序方面：
乙、實體方面：
一、本件被上訴人主張：
　　（一）、兩造於九十年九月二十日簽立土石方買賣契約書（以下簡稱系爭買賣契
　　　　　　約），由被上訴人負責提供土石方材料、裝車、土石方運輸，費用由上
　　　　　　訴人負擔，詎被上訴人依約交付該工程第三期及第四期○～四○ｍｍ有
　　　　　　機土後，屢向上訴人催討費用新台幣（下同）一百十七萬三千四百三十
　　　　　　二元，惟上訴人堅不為給付，爰依買賣契約之法律關係，訴請上訴人給
　　　　　　付。查上訴人對於被上訴人所提供之第三期、第四期土石方買賣標的物
　　　　　　已收受並確認無誤，此由被上訴人提出之第三期工程請款單上有上訴人
　　　　　　實際負責人羅光雄親筆簽名自明，而羅光雄對於該簽名於九十二年二月
　　　　　　十三日準備程序筆錄亦已自認，是上訴人對於第三期、第四期土石方買
　　　　　　賣標的物已收受，並無疑義，從而上訴人就拒絕給付被上訴人買賣價金
　　　　　　之理由，自應舉證以實其說。
　　（二）、上訴人與經濟部簽訂工程契約，是依照政府採購法公開招標，上訴人抗
　　　　　　辯不知情，難以理解。羅光雄曾提出改善計畫工程意見書，其中第二之
　　　　　　十五頁說明一第二行曾提到工地負責人是羅光雄，說明三部分，亦提到
　　　　　　曾聯絡上訴人公司之法定代理人甲○○，可見上訴人辯稱系爭工程契約
　　　　　　與其無關，不應由其負責云云，與事實不符。又羅光雄代理上訴人簽約
　　　　　　時，有提出上訴人公司營利事業登記證及公司執照，應是有權代理，否
　　　　　　則，至少亦是表見代理。此外，據國稅局回函資料證明上訴人確實將被
　　　　　　上訴人所開立之發票列入進項報稅。
　　（三）、上訴人於原審九十三年二月二十四日開庭時已陳稱：本件經濟部加工出
　　　　　　口區工程承攬，係由上訴人公司出面，簽訂合約時，上訴人公司負責人
　　　　　　甲○○有拿公司印鑑章及證照出來，給加工區對保，合約亦有簽成，那
　　　　　　份合約後來被羅光雄借走；又稽之上訴人所提其與經濟部加工出口區簽
　　　　　　訂之契約書內容，該承攬工程係依照政府採購法公開招標而來，工程之
　　　　　　內容為台中縣梧棲鎮已封閉垃圾掩埋場復育計畫工程，故上訴人絕對必
　　　　　　須購買土石方予以填土履行契約，從而上訴人既已標得公家機關工程，
　　　　　　絕無可能令其造成違約而處於賠償違約金之地位，是以上訴人抗辯渠準
　　　　　　備放棄，後來由羅光雄自己接下去做，上訴人與被上訴人簽訂系爭買賣
　　　　　　契約，渠並不知情，亦與上訴人無關，顯不實在。另為履行上開台中縣
　　　　　　梧棲鎮已封閉垃圾掩埋場復育計畫工程，購買土石方履行填土乙項工程
　　　　　　係為必要，是上訴人既以其名義標得上開工程，又怎可能另以第三人之
　　　　　　名義購買土石方，上訴人辯稱羅光雄得以自己名義購買土方云云，與事
　　　　　　實不符，且與常情相違，自無可採。
　　（四）、羅光雄於原審九十三年四月二十日審理時證稱：「（本件買賣契約簽訂
　　　　　　過程？）是我出面訂約，我確實有受裕邦公司授權去簽約，我是代表人
　　　　　　，負責人是甲○○，股東張宗武他知悉這件事，他有一起出席工程協調
　　　　　　會議．．．本件契約所蓋的印章確實是裕邦公司所用的章，且這個章是
　　　　　　甲○○的女婿張宗武所蓋．．．本件契約係由甲○○授權我去蓋的。」
　　　　　　、「本件我確實有將被上訴人開立給上訴人之發票，交給上訴人去報稅
　　　　　　」，據上可知，系爭契約之簽訂，上訴人確實有授予羅光雄與被上訴人
　　　　　　簽約之代理權，是簽約後之法律效果當然及於上訴人，上訴人自應負清
　　　　　　償債務之責任。退步而言，倘認羅光雄無代理權，惟羅光雄以上訴人所
　　　　　　交付之印章與被上訴人簽約，且上訴人嗣後以被上訴人開立之發票為營
　　　　　　業稅之申報，顯見上訴人係由自己之行為表示以代理權授予他人，對於
　　　　　　被上訴人自應負授權人之責任，是上訴人仍應負擔清償債務之責任。
　　（五）、上訴人辯稱其與羅光雄間係屬借牌關係，是羅光雄所為係其個人行為，
　　　　　　與上訴人無涉；但查關於上訴人所陳借牌乙事，羅光雄於原審九十三年
　　　　　　四月二十日準備程序中證陳「是合作關係，不是借牌關係」、「本件工
　　　　　　程押標金也是裕邦營造出的，本件我確實有將原告開立給被告發票，交
　　　　　　由被告去報稅，並不是甲○○所說的借牌緣故。」顯見上訴人所陳，並
　　　　　　不實在。況查上訴人與羅光雄就合作經營或公司業務處理模式所為之約
　　　　　　定，效力僅發生渠等之間，被上訴人毫無所悉，當不受拘束，且上訴人
　　　　　　與被上訴人訂約之際，持被上訴人開立之進項發票向稅捐機關提出申報
　　　　　　之際，均不曾主張其非系爭工程之當事人，臨訟之際始陳其與羅光雄間
　　　　　　另有其他約定，顯見上訴人所陳云云，並非事實，自無可採。
　　（六）、觀諸原審卷內資料及羅光雄所為證言，羅光雄係為台中縣梧棲鎮已封閉
　　　　　　垃圾掩埋場復育計畫工程之工地現場負責人，及被授權與被上訴人簽約
　　　　　　之人，張宗武雖為上訴人之股東，但就上開工程而言，其並無負責處理
　　　　　　之業務項目或實際經手工程履行相關業務之情，是上訴人以張宗武係為
　　　　　　上訴人之股東身分逕為張宗武始有代表上訴人簽約適格之推論，實屬無
　　　　　　據。
　　（七）、綜上所述，爰為答辯聲明，求為判決：
　　　　　　(一)上訴駁回。
　　　　　　(二)上訴費用由上訴人負擔。
二、上訴人對於：(一)系爭買賣契約，係由羅光雄出面以上訴人名義簽訂。(二)被上訴人
　　依約給付土石方，計一百十七萬三千四百三十二元。(三)上訴人有將被上訴人所開
　　立之發票，列入進項報稅等事實，固不加爭執，但以下列諸項為辯：
　　（一）、上訴人於九十年間，曾計畫承攬「台中縣梧棲鎮已封閉垃圾掩埋場復育
　　　　　　改善計畫工程」，且實際參與投標並得標在案，惟得標後，因上訴人考
　　　　　　量該時間內同時承作數項工程，人力調配較為困難，故原本擬向經濟部
　　　　　　加工出口區管理處聲明放棄得標承作之權利，惟羅光雄卻向上訴人強烈
　　　　　　表明承作意願，上訴人礙於情面，遂同意羅光雄以上訴人名義繼續承攬
　　　　　　前項改善工程，惟除此之外，上訴人從未授權羅光雄得以上訴人之名義
　　　　　　與被上訴人簽訂系爭買賣契約，亦即羅光雄得以其自己名義向被上訴人
　　　　　　購買土石方。
　　（二）、被上訴人與羅光雄所簽立之系爭買賣契約，契約當事人之買方為上訴人
　　　　　　，負責人為甲○○，簽約時買方僅羅光雄出面，而上訴人之負責人白邦
　　　　　　光並未出席，然被上訴人竟未要求羅光雄提出授權書，證明其有合法代
　　　　　　理權存在，僅憑羅光雄片面表示其有代表上訴人之權限，即與之簽約，
　　　　　　顯有重大過失；又上訴人與他人為交易行為時，相對人往往要求上訴人
　　　　　　將營利事業登記證等相關文件影印，並於核對正本確認相符後，於影本
　　　　　　蓋上「與正本相符」字樣，惟查上訴人從未知悉被上訴人與羅光雄間，
　　　　　　曾簽署系爭買賣契約，當無可能提出營利事業登記證等相關文件正本供
　　　　　　被上訴人查核，而被上訴人亦未要求查閱相關證照，仍與羅光雄簽約，
　　　　　　顯有重大過失。再者，被上訴人之訴訟代理人於九十三年一月三十日庭
　　　　　　訊時，曾表示被上訴人於簽約時，定有查閱上訴人相關證照，不可能單
　　　　　　憑羅光雄片面之詞即與之簽約，則為何系爭買賣契約書中有關甲方即買
　　　　　　受人之營業地址，與上訴人公司變更登記表不符（註：買賣契約書上之
　　　　　　營業地址台中市○區○○○街五三號，上訴人公司變更登記表上所載之
　　　　　　公司地址為台中市○○區○○路二段七二號八樓之二），且契約書上甲
　　　　　　方蓋用之印章，亦與前揭登記表所留存之印鑑不相符，被上訴人竟不疑
　　　　　　有他即與之簽約，顯確有重大過失。
　　（三）、依據民法第一百六十九條規定：「由自己之行為表示以代理權授權他人
　　　　　　，或知他人表示其為代理人而不為反對之表示者，對於第三人應負授權
　　　　　　人之責任。但第三人明知其無代理權或可得而知者，不在此限。」查被
　　　　　　上訴人主張上訴人應就羅光雄之行為，負授權人之責任，然依前所述，
　　　　　　被上訴人就系爭買賣契約書之簽訂，存有重大過失，即具可歸責事由，
　　　　　　依前揭規定當無表見代理之適用，是系爭買賣契約書自始對上訴人不生
　　　　　　效力，而上訴人對被上訴人亦無須負給付買賣價款之義務。又被上訴人
　　　　　　陳稱上訴人確實有將被上訴人所開立之發票列入進項報稅，惟上訴人之
　　　　　　營業稅上有資料，係因羅光雄向上訴人借牌所致，尚難據此而認上訴人
　　　　　　應負契約責任。
　　（四）、原審判決認為上訴人確有向被上訴人購買土石方，故被上訴人依買賣契
　　　　　　約之法律關係請求上訴人應給付買賣價款應屬有理，其理由無非以：「
　　　　　　．．．被告（即上訴人）既自陳同意羅光雄以被告名義繼續承攬前項改
　　　　　　善工程，而該工程之內容為台中縣梧棲鎮已封閉垃圾掩埋場復育改善計
　　　　　　劃工程，被告自須購買土石方予以填土履行契約，被告辯稱其同意羅光
　　　　　　雄以其名義承攬該改善工程，惟未同意羅光雄與原告（即被上訴人）簽
　　　　　　訂系爭買賣契約云云，顯與常情不符。」等語，然查上訴人雖同意由羅
　　　　　　光雄以上訴人之名義，繼續承做台中縣梧棲鎮已封閉垃圾掩埋場復育計
　　　　　　劃工程，惟從未同意及授權羅光雄得以上訴人名義與被上訴人訂立系爭
　　　　　　買賣契約，換言之，購買土石方雖為承做梧棲鎮工程之必要行為，惟並
　　　　　　非一定要以上訴人之名義購買始稱合法，亦即羅光雄得以其自己之名義
　　　　　　向被上訴人購買土石方，是原審判決就此部分之認定，除率斷外，亦不
　　　　　　合邏輯。
　　（五）、原審判決理由中又提及：「有關本件買賣契約之簽訂經過，證人羅光雄
　　　　　　到庭證稱：是我出面簽訂本件契約，我確實有受裕邦公司授權去簽約，
　　　　　　我是代表人，．．股東張宗武他知悉這件事，他有一起出席工程協調會
　　　　　　議．．本件契約所蓋的印章確實是被告公司所用的章，且印章是張宗武
　　　　　　所蓋的．．．本件工程押標金也是被告公司出的，我確實有原告開立給
　　　　　　被告之發票交由被告報稅．．而本院依原告聲請向財政部台灣省中區國
　　　　　　稅局東山稽徵所函查被告之營業稅及發票進項明細結果，被告亦確有將
　　　　　　原告所開立之發票列入進項報稅，並不是甲○○所說借牌之緣故等語．
　　　　　　．．故被告辯稱其未授權羅光雄簽訂系爭買賣契約，其非契約當事人云
　　　　　　云，顯難採信」，故判決上訴人應依買賣契約之法律關係付款予被上訴
　　　　　　人，然查：
　　　　　　(一)羅光雄所述，根本與本案系爭事實無關，蓋張宗武是曾陪同羅光雄出
　　　　　　　席工程協調會議，惟該會議之召開，係為解決羅光雄承做梧棲鎮工程
　　　　　　　違約之糾紛疑義，且張宗武於會前根本不清楚當天會議之召開所為何
　　　　　　　事，是羅光雄於庭訊時之說詞，刻意張冠李戴，其證詞根本不足採信
　　　　　　　。
　　　　　　(二)再者，上訴人承認，蓋用於「台中縣梧棲鎮已封閉垃圾掩埋場復育計
　　　　　　　劃工程」之承攬合約書內之上訴人印章，確實係上訴人所有且使用者
　　　　　　　，至於向被上訴人購買土方之買賣合約書內之上訴人印章，係羅光雄
　　　　　　　自己偽刻、保管，與上訴人無關，是原審援引被上訴人引述之羅光雄
　　　　　　　之證詞，認定系爭買賣契約書內關於上訴人之印章，係由上訴人股東
　　　　　　　張宗武所蓋，倘若如此，則何以買賣契約書內當事人簽名欄位要以羅
　　　　　　　光雄為代表人，而不逕由張宗武代表？且被上訴人於準備書狀內提及
　　　　　　　：「．．．如鈞院仍認為羅光雄無代理權，惟其以被告公司所交付之
　　　　　　　印章前往與原告簽約，．．」，茲被上訴人主張系爭買賣契約係上訴
　　　　　　　人將印章交予羅光雄與被上訴人訂約時蓋用，故認為本案應援用「表
　　　　　　　見代理」之法律關係，即羅光雄與被上訴人所為之法律行為，依法應
　　　　　　　對上訴人發生效力，而上訴人雖否認本案買賣契約有「授權之事實」
　　　　　　　或「表見代理之適用」，然對於被上訴人所主張之事實（即土石方之
　　　　　　　買賣契約係羅光雄持上訴人之印章【註：該印章為羅光雄自己偽刻、
　　　　　　　保管、蓋用】前往與被上訴人簽約），未曾否認過，且不論係上訴人
　　　　　　　或被上訴人，均未曾請求原審要求羅光雄就此部分事實為證言，惟原
　　　　　　　審對於訴訟雙方無爭議之事實，竟不採信，反而採用與本案判斷有重
　　　　　　　大利害關係之羅光雄毫無根據之說詞（註：此因羅光雄如承認未經上
　　　　　　　訴人授權刻前揭印章使用，顯即坦承其有違犯刑法偽造文書之罪嫌）
　　　　　　　，認定系爭買賣契約內關於上訴人之印章，係由上訴人股東張宗武所
　　　　　　　蓋，顯與真實情況不符，是原審認定此部分之事實，既不依證據法則
　　　　　　　，其判決明顯違法。
　　　　　　(三)原審採信羅光雄之證言，認為本案並無羅光雄向上訴人借牌承攬工程
　　　　　　　之事實存在，倘若如此，則羅光雄既非上訴人之股東，亦非上訴人之
　　　　　　　員工，而羅光雄又堅稱所謂之締約當時，尚有上訴人之股東張宗武在
　　　　　　　場，則何以上訴人要委由羅光雄代表出面與被上訴人締約，卻不交予
　　　　　　　上訴人之登記印鑑章？由此益證原審判決此部分之認定，當屬違背常
　　　　　　　情，殊無足取，則其以此為據判決上訴人敗訴，自無理由。
　　（六）、綜上，原審判決對系爭事實均未詳查，判決理由不但前後矛盾且不符邏
　　　　　　輯，又認定事實未依證據法則，是該判決已明顯違反法律規定，爰為上
　　　　　　訴聲明，求為判決：
　　　　　　(一)原判決廢棄。
　　　　　　(二)被上訴人在第一審之訴及假執行之聲請均駁回。
　　　　　　(三)第一、二審訴訟費用由被上訴人負擔。
三、兩造不爭執之事實：(一)系爭買賣契約，係由羅光雄出面以上訴人名義簽訂。(二)被
　　上訴人依約給付土石方，計一百十七萬三千四百三十二元。(三)上訴人有將被上訴
　　人所開立之發票，列入進項報稅。(四)張宗武為上訴人公司之股東，曾陪同羅光雄
　　出席工程協調會議等事實，為兩造所不加爭執，復據羅光雄證述明確，並有系爭
　　買賣契約乙份、工程請款單二紙、統一發票乙紙、上訴人第三期及第四期出貨憑
　　單簽收單乙份等件影本存卷可證，且有財政部臺灣省中區國稅局東山稽徵所（以
　　下簡稱東山稽徵所）九十三年三月二十六日中區國稅東山三字第０九三０００五
　　二四二號函在卷可稽，則此部分之事實，要可認定。
四、當事人爭點的論斷：本件兩造之爭點，當在系爭買賣契約，上訴人應否負買受人
　　之付款責任乙節，茲分述如下：
　　（一）、上訴人於九十年間，曾承攬「台中縣梧棲鎮已封閉垃圾掩埋場復育改善
　　　　　　計畫工程」，且實際參與投標並得標在案，得標後，上訴人同意羅光雄
　　　　　　以上訴人之名義，繼續承攬前項改善工程之事實，業據上訴人自認在卷
　　　　　　，即證人吳進發於原審審理時亦到庭證稱：「我之前受僱於被告公司，
　　　　　　擔任處理梧棲鎮垃圾掩埋場復育改善計畫工程之看管工作，工作具體內
　　　　　　容為簽收原告公司運送來的土方．．．」等語，顯然與上訴人所稱之「
　　　　　　借牌」行為，並不相符，彰彰明甚。
　　（二）、有關系爭買賣契約之簽訂經過，業據羅光雄於原審審理時到庭證稱：「
　　　　　　（本件買賣契約簽訂過程？）是我出面訂約，我確實有受裕邦公司授權
　　　　　　去簽約，我是代表人，負責人是甲○○，股東張宗武他知悉這件事，他
　　　　　　有一起出席工程協調會議，另就甲○○稱印章不符部分，本件契約所蓋
　　　　　　的印章確實是裕邦公司所用的章，且這件的章是甲○○的女婿張宗武所
　　　　　　蓋的，不是張宗武蓋的，就是我拿契約回去給張宗武蓋，是否為公司印
　　　　　　鑑章，我就不曉得。本件契約係由甲○○授權我去簽的。」、「由白邦
　　　　　　光授權，當時我是這個工程專案經理」、「是合作關係，不是借牌關係
　　　　　　」、「本件工程押金也是裕邦營造出的，本件我確實有將原告開立給被
　　　　　　告發票，交由被告去報稅，並不是甲○○所說的借牌緣故」等情在卷。
　　（三）、上訴人自認：「．．．羅光雄不可能持有公司證件正本。我先前曾經陪
　　　　　　同羅光雄一起去和經濟部加工出口區簽約時，有帶正本去做對保手續，
　　　　　　影本有沒有被羅光雄拿去我不清楚」、「張宗武是曾陪同羅光雄出席工
　　　　　　程協調會議，惟該會議之召開，係為解決羅光雄承做梧棲鎮工程違約之
　　　　　　糾紛疑義」等節，苟系爭工程係由羅光雄向上訴人「借牌」施作，與上
　　　　　　訴人無關，則上訴人之法定代理人甲○○何須陪同羅光雄去做對保手續
　　　　　　？系爭工程違約之糾紛，上訴人自認為其股東之張宗武，又何須陪同羅
　　　　　　光雄出席工程協調會議﹖
　　（四）、原審依被上訴人之聲請，向東山稽徵所函查上訴人之營業稅及發票進項
　　　　　　明細結果，上訴人確有將被上訴人所開立之發票列入進項報稅之情形，
　　　　　　有該所九十三年三月二十六日中區國稅東山三字第０九三０００五二四
　　　　　　二號函在卷可稽。
　　（五）、綜上情節以觀，互核上訴人及羅光雄、吳進發之陳述，再參酌上開上訴
　　　　　　人自認「上訴人於九十年間，曾計畫承攬『台中縣梧棲鎮已封閉垃圾掩
　　　　　　埋場復育改善計畫工程』，且實際參與投標並得標在案，惟得標後，因
　　　　　　上訴人考量該時間內同時承作數項工程，人力調配較為困難，故原本擬
　　　　　　向經濟部加工出口區管理處聲明放棄得標承作之權利，惟羅光雄卻向上
　　　　　　訴人強烈表明承作意願，上訴人礙於情面，遂同意羅光雄以上訴人名義
　　　　　　繼續承攬前項改善工程」等情，足認羅光雄於原審證稱其與上訴人是合
　　　　　　作關係，而非借牌關係等語，尚屬可採；又該工程內容為「台中縣梧棲
　　　　　　鎮已封閉垃圾掩埋場復育改善計畫工程」，須購買土石方予以填土履行
　　　　　　契約，上訴人自不能諉為不知，則上訴人抗辯上開發票進項會有資料，
　　　　　　乃因羅光雄向其借牌之緣故，其未同意羅光雄與被上訴人簽訂系爭買賣
　　　　　　契約，其非契約當事人云云，顯難採信。至於系爭買賣契約所使用之印
　　　　　　章，縱非上訴人之印鑑章，所載上訴人之營業地址，非上訴人公司設立
　　　　　　之地址，然此均不影響系爭買賣契約之效力，自屬當然。
　　（六）、按買受人對於出賣人有交付約定價金之義務；又給付無確定期限者，債
　　　　　　務人於債權人得請求給付時，經其催告而未為給付，自受催告時起，負
　　　　　　遲延責任, 其經債權人起訴而送達訴狀，或依督促程序送達支付命令，
　　　　　　或為其他相類之行為者，與催告有同一之效力；遲延之債務，以支付金
　　　　　　錢為標的者，債權人得請求依法定利率計算之遲延利息；另應付利息之
　　　　　　債務，其利率未經約定，亦無法律可據者，週年利率為百分之五，民法
　　　　　　第三百六十七條、第二百二十九條第二項、第二百三十三條第一項前段
　　　　　　、第二百零三條分別定有明文。本件被上訴人主張上訴人授權羅光雄與
　　　　　　被上訴人訂立系爭買賣契約，則該買賣契約對上訴人發生效力，應可採
　　　　　　信，揆諸前開規定，被上訴人請求上訴人給付系爭貨款，洵屬有據，應
　　　　　　予准許。
五、綜上所述，系爭買賣契約，無論就締約之當事人、開立之發票等文件觀察，契約
　　當事人均為兩造，則被上訴人主張系爭買賣契約之買受人為上訴人等事實，自屬
　　可採，上訴人抗辯羅光雄為系爭土石方之真正買受人，系爭買賣契約與上訴人無
　　關云云，與事實不符，自不足採，則依買賣契約，被上訴人自得請求上訴人給付
　　上開貨款，從而被上訴人依買賣契約之法律關係，請求上訴人給付一百十七萬三
　　千四百三十二元，及自起訴狀繕本送達之翌日即自九十二年十二月十四日起至清
　　償日止，按年息百分之五計算之利息，為有理由，應予准許。又兩造均陳明願供
　　擔保，聲請宣告假執行或免為假執行，核無不合，自應各酌定相當之擔保金額併
　　准許之。原審判命上訴人如數給付，並依兩造之聲請，酌定相當之擔保金額而為
　　假執行或免為假執行之宣告，核無不合。上訴意旨指摘原判決不當，求予廢棄改
　　判，為無理由，應予駁回。
六、本件判決之基礎已臻明確，兩造其餘攻擊防禦方法及舉證，核與判決結果不生影
　　響，爰不另一一論述，併此敘明。
七、據上論結，本件上訴為無理由，依民事訴訟法第四百四十九條第一項、第七十八
　　條，判決如主文。
中　　　華　　　民　　　國　　九十三　　年　　 十二　　 月　　　一　　　日
~B1民事第一庭審判長法　官　林陳松
~B2　　　　　　　　法　官　王重吉
~B3　　　　　　　　法　官　李寶堂
右為正本係照原本作成。
不得上訴。
~B 　 　　　　　　 書記官　廖次芬
中　　　華　　　民　　　國　　九十三　　年　　 十二　　 月　　　二　　　日
                                                                        Ｈ
